臺灣臺北地方法院刑事判決　　　　　　　　　　　　九十一年度交簡上字第一號
　　上　訴　人　臺灣臺北地方法院檢察署檢察官
　　被　　　告　丙○○
右列上訴人因業務過失傷害案件，不服本院台北簡易庭九十年度北交簡字第三六七五
號，中華民國九十年十一月二十三日第一審刑事簡易判決（檢察官聲請簡易判決處刑
案號：九十年度偵字第一九五四三號），提起上訴，本院管轄之第二審合議庭判決如
左：
    主  文
原判決撤銷。
丙○○從事業務之人，因業務上之過失傷害人，處拘役伍拾日，如易科罰金以佰元
折算壹日。緩刑貳年。
    事  實
一、丙○○係計程車司機，為從事駕駛業務之人，於民國九十年一月十日七時十分許
    ，駕駛車號為八Ｎ－九四一號營業小客車，沿台北市○○街由北往南方向行駛，
    駛至文昌街口時，原應注意車前狀況，隨時採取必要安全措施，且依當時為日間
    自然光線、道路無缺陷無障礙物、視距良好、並無不能注意之情形，竟疏未注意
    ，不慎撞及沿文昌街由東向西行駛，由乙○○所駕駛，後載甲○○之車號ＡＷＦ
    －五０八號機車，致乙○○、甲○○人車倒地，乙○○因而受有左足踝挫裂傷、
    右肩挫傷血腫之傷害，甲○○因而受有右脛骨幹開放性骨折之傷害。
二、案經乙○○、甲○○訴由台北市政府警察局大安分局報請台灣台北地方法院檢察
    署檢察官聲請簡易判決處刑。
    理  由
一、右開事實業據被告坦承不諱，核與告訴人乙○○、甲○○指述相符，並有道路交
    通事故調查報告表、分析研判表、照片、診斷證明書在卷可稽。按汽車行駛時，
    駕駛人應注意車前狀況，並隨時採取必要之安全措施，道路安全交通規則第九十
    四條第三項定有明文，被告行經右開路口，原應注意前述規定，且依當時為日間
    自然光線、道路無缺陷無障礙物、視距良好、並無不能注意之情形，竟疏未注意
    ，致撞及沿文昌街由東向西行駛，由告訴人乙○○所駕駛，後載告訴人甲○○之
    車號ＡＷＦ－五０八號機車，其有過失甚明，且此過失與告訴人二人所受傷害之
    間，亦有相當因果關係，則被告因過失致告訴人二人受傷之犯行，足堪認定。
二、被告係計程車司機，為從事駕駛業務之人，並於執行業務時過失傷害告訴人二人
    ，則核其所為，係均犯刑法第二百八十四條第二項前段業務過失傷害罪，而此二
    罪乃一過失行為所致，則依刑法第五十五條之規定，應從一重即刑法第二百八十
    四條第二項前段業務過失傷害罪處斷。經查：(一)原審未引用前述刑法第五十五條
    之規定，已有不合；(二)另刑法第四十一條已於九十年一月四日修正，嗣經總統於
    九十年一月十日公布，並自被告行為後之同年一月十二日起生效，依現行刑法第
    四十一條第一項前段：「犯最重本刑為五年以下有期徒刑以下之罪，而受六個月
    以下有期徒刑或拘役之宣告，因身體、教育、職業、家庭之關係或其他正當事由
    ，執行顯有困難者，得以一元以上三元以下折算一日，易科罰金」之規定，較諸
    修正前之刑法第四十一條以「犯最重本刑為三年以下有期徒刑以下之刑之罪，而
    受六月以下有期徒刑或拘役之宣告」，始得易科罰金之規定，以修正後現行刑法
    第四十一條第一項前段之規定有利於被告，故被告行為時雖在刑法第四十一條修
    正生效前，依刑法第二條第一項前段規定，仍應適用裁判時即修正後之刑法第四
    十一條第一項前段規定，原審未比較新舊法，逕以修正前之刑法第四十一條諭知
    易科罰金之標準，亦有未當；(三)又被告於其所犯過失致死罪未被發覺前，已向當
    時處理事故之警員承認犯罪並接受裁判，有台北市政府警察局大安分局交通分隊
    警員陳文輝填具之自首調查報告在卷可參，應依刑法第六十二條前段之規定，就
    其所犯過失致死罪部分減輕其刑，原審漏未依此規定減輕被告之刑，亦有未洽，
    是基於上述原因，本院自應將原判決撤銷改判。爰審酌被告過失之程度、致告訴
    人所受之傷害、前述應重一重處斷之規定、及應依被告自首減輕其刑之規定，量
    處如主文第二項所示之刑，再依現行刑法第四十一條第一項前段，諭知易科罰金
    之標準。末審酌被告未曾受有期徒刑以上刑之宣告，有台灣高等法院檢察署刑案
    紀錄簡覆表在卷可稽，其因一時失慮，偶罹刑典，事後已坦承犯行，深具悔意，
    並與告訴人二人達成和解，告訴人亦均表明不再追究（卷附九十一年三月二十六
    日告訴人所提書狀參照）等情，認經此刑之宣告後，被告應知警惕而無再犯之虞
    ，本院因認暫不執行其刑為當，是予以宣告緩刑二年，用啟自新。
據上論斷，應依刑事訴訟法第四百五十五條之一第一項、第三項、第三百六十九條第
一項前段、第二百九十九條第一項前段，刑法第二條第一項前段、第二百八十四條第
二項前段、第四十一條第一項前段、第五十五條、第六十二條前段、第七十四條第一
款，罰金罰鍰提高標準條例第一條前段、第二條，判決如主文。
本案經檢察官黃東焄到庭執行職務
中      華      民      國    九十一    年     十二     月      二      日
                                  臺灣臺北地方法院交通法庭
                                      審判長法  官  劉壽嵩
                                            法  官  陳婷玉
                法  官  林鴻達
右正本證明與原本無異。
本判決不得上訴。
                                            書記官  石幸代
中      華      民      國    九十一    年     十二     月      二      日
附錄本案論罪科刑法條全文：
刑法第二百八十四條
一因過失傷害人者，處六月以下有期徒刑，拘役或五百元以下罰金。致重傷者，處一
　年以下有期徒刑，拘役或五百元以下罰金。
二從事業務之人，因業務上之過失傷害人者，處一年以下有期徒刑、拘役或一千元以
　下罰金。致重傷者，處三年以下有期徒刑，拘役或二千元以下罰金。
